臺灣新北地方法院板橋簡易庭小額民事判決
　　　　　　　　　　　　　　　　　 110年度板小字第1405號

原　　　告　黃千育　
被　　　告　黃義傑　

訴訟代理人　黃文華　
上列當事人間請求侵權行為損害賠償事件，於民國110年10月5日
言詞辯論終結，本院判決如下：
    主  文
被告應給付原告新臺幣陸仟■癡掑舅峖菪蟆磥@百一十年四月十八
日起至清償日止，按年息百分之五計算之利息。
原告其餘之訴駁回。
訴訟費用新臺幣壹仟元由被告負擔新臺幣肆佰貳拾元，餘由原告
負擔。
本判決原告勝訴部分得假執行。但被告如以新臺幣陸仟■癡掑葫■
原告預供擔保，得免為假執行。
原告其餘假執行之聲請駁回。
    事 實 及 理 由
一、原告起訴主張：被告於民國109年10月25日13時46分許，騎
    乘自行車（下稱A車）行經新北市板橋區縣○○道0段000號
    前，因在人行道起步行駛時，疑未注意前後左右有無車輛，
    並讓行進中之車輛優先通行之過失，致與原告所有並駕駛之
    車牌號碼000-0000號營業小客車（下稱系爭車輛）發生碰撞
    ，系爭車輛因而受損，經送修後支出修復費用新臺幣（下同
    ）3,00 0元（皆為烤漆），另系爭車輛維修3日期間無法營
    業，每日受有營業損失4,000元，共計12,000元，二者合計
    為15,000元。為此，爰依據侵權行為損害賠償之法律關係，
    請求被告給付15,000元及自起訴狀繕本送達翌日起至清償日
    止，按年息5％計算之利息，並陳明願供擔保，請准宣告假
    執行一節，業據提出調解不成立證明書、道路交通事故初步
    分析研判表、估價單及車資證明等件為證，並經本院依職權
    向新北市政府警察局海山分局調取本件車禍肇事資料核閱屬
    實，被告到庭固不爭執因過失與系爭車輛發生車禍，惟否認
    為全部之肇事原因、系爭車輛維修費用為3,000元、有維修3
    日之必要，並就原告之請求，另以：原告身為職業駕駛，遇
    到閃燈號誌時更要減速卻未為之，雙方應各有二分之一責任
    ，原告請求金額過高，不同意賠償等語，是以本件所應審酌
    者，乃在於：由被告所為舉證，是否足以證明：原告就本件
    車禍發生之原因與有過失？原告得請求系爭車輛修復費用及
    營業損失各若干為適當？
二、按「汽車、機車或其他非依軌道行駛之動力車輛，在使用中
    加損害於他人者，駕駛人應賠償因此所生之損害。但於防止
    損害之發生，已盡相當之注意者，不在此限。」、「因故意
    或過失，不法侵害他人之權利者，負損害賠償責任。」、「
    不法毀損他人之物者，被害人得請求賠償其物因毀損所減少
    之價額。」、「負損害賠償責任者，除法律另有規定或契約
    另有訂定外，應回復他方損害發生前之原狀。因回復原狀而
    應給付金錢者，自損害發生時起，加給利息。第1項情形，
    債權人得請求支付回復原狀所必要之費用，以代回復原狀。
    」，民法第191條之2、第184條第1項前段、第196條、第213
    條分別定有明文。又按「慢車起駛前應注意前後左右有無障
    礙或車輛行人，並應讓行進中之車輛行人優先通行。」，道
    路交通安全規則第124條第1項亦有規定。經查：就本件車禍
    發生之經過，被告於警詢中陳稱：「我沿板新路旁人行道朝
    縣民大道方向前進至肇事地點時，我要穿越縣民大道至前方
    人行道，當時人行道閃光紅燈，我騎至路中時，對方從我左
    方出現，我左車身與對方發生碰撞」等語在卷。可見本件車
    禍之發生係被告騎乘A車在人行道起步行駛時，疑未注意前
    後左右有無車輛，並讓行進中之系爭車輛優先通行所致（原
    告之過失責任部分詳後述）一節，此部分有道路交通事故初
    步分析研判表在卷可稽，亦為被告所不否認，則被告有違反
    道路交通安全規則第124條第1項規定之情事甚明，原告並因
    而受有損害，則被告之過失行為與原告之受損害間具有相當
    因果關係，被告復未能舉證證明於防止損害之發生，已盡相
    當之注意，被告自應賠償原告因此所受損害。茲就原告請求
    之金額審核如下：
(一)系爭車輛維修費用：按物被毀損時，被害人除得依民法第19
    6條請求賠償外，並不排除民法第213條至第215條之適用。
    查本件依原告提出修理之估價單之修復費用為3,000元（皆
    為烤漆），有估價單附卷可參，被告雖否認系爭車輛之維修
    有支出3,000元之必要，經核估價單上記載修復部位與系爭
    車輛車損相符，費用亦相當，被告復未舉證以實其說，是故
    估價單自得做為認定系爭車輛修復費用之依據，且本件系爭
    車輛之維修並無零件更換，即無折舊之必要，被告自應全額
    賠償。
(二)系爭車輛維修期間不能使用之所失利益：原告主張系爭車輛
    進廠維修3日期間無法營業，每日營收為4,000元，所失利益
    合計為12,000元一節，業據提出優酷國際有限公司QT AXI車
    隊車資證明及估價單等件為證，被告雖不爭執每日營收為
    4,000元一節，惟否認原告所主張：系爭車輛維修3日無法使
    用一節為真正等語，觀諸原告所提出之估價單內明載：烤期
    為3天(工作天)等語，顯見系爭車輛修復期間須達3日一節屬
    實，審酌系爭車輛為營業用小客車，於修理期間原告勢必無
    法營業而受有損失，併考量原告因無法營業所節省之油料（
    原告自承：每日約600元）及人力暨一般計程車之營收水準
    ，暨原告所提出109年9月起至同年11月止，3個月期間之車
    資證明，爰依民事訴訟法第436條之14「有下列各款情形之
    一者，法院得不調查證據，而審酌一切情況，認定事實，為
    公平之裁判︰一、經兩造同意者。二、調查證據所需時間、
    費用與當事人之請求顯不相當者。」規定，參酌系爭車輛受
    損情形及原告提出之證據資料等情況，依所得心證，認原告
    得請求被告賠償系爭車輛維修期間不能使用之所失利益，每
    日以2,000元為適當，3日合計6,000元，逾此之請求，難謂
    有據，無從許可。
(三)綜上，原告得請求被告賠償之金額共計9,000元（計算式：
    3,000元＋6,000元=6,000元）。
三、再按「損害之發生或擴大，被害人與有過失者，法院得減輕
    賠償金額，或免除之。」，民法第217條第1項定有明文，又
    「行車速度，應依減速慢行之標誌、標線或號誌指示行駛。
    」，道路交通安全規則第93條第1項第3款亦有規定。本件交
    通事故發生之經過，經查：原告於警詢時陳稱：「我沿縣民
    大道二段朝北市方向，行至肇事地點時我右轉進入板新路直
    行，當時前方是閃光黃燈，我見對方腳踏車從我右側衝出，
    我見狀約離對方10-15公尺，我緊急煞車，但車頭似與對方
    發生碰撞」等語，則原告駕駛系爭車輛亦有違反道路交通安
    全規則第94條第3項規定之情事甚明，就本件車禍之發生亦
    有過失。本院審酌本件交通事故發生之經過情形及情節，認
    原告之過失比例應為30%，被告之過失比例為70%，被告自得
    主張過失相抵，故被告僅應負擔70%之賠償責任，即原告得
    請求被告賠償之金額為6,300元（9,000元×70%＝6,300元）
    。
四、從而，原告依侵權行為損害賠償之法律關係，請求被告給付
    15,000元及自起訴狀繕本送達翌日起至清償日止，按年息5%
    計算之利息，於上開6,300元及自110年4月18日起至清償日
    止，按年息5%計算之利息，為有理由，應予准許。逾此之請
    求，難謂有據，應予駁回。
五、本件事證已臻明確，兩造其餘攻擊、防禦方法與判決之結果
    不生影響，爰不一一贅論，併此敘明。
六、本件係關於請求金錢之給付，且其標的金額或價額在100,00
    0元以下者之小額訴訟，應併依民事訴訟法第436條之19之規
    定，確定兩造應負擔之訴訟費用額為如主文第3項所示金額
    ，及就被告敗訴部分依職權宣告假執行及被告得供相當擔保
    金額而免為假執行。至原告敗訴部分，其假執行之聲請即失
    所附麗，應併予駁回。
中　　華　　民　　國　 110　　年　　11　　月　　26　　日
                  臺灣新北地方法院板橋簡易庭
                      法  官  李昭融
以上正本係照原本作成。
如不服本判決，應於收受送達後20日內以違背法令為理由向本庭
（新北市○○區○○路○段00巷0號）提出上訴狀並表明上訴理
由（應表明一、原判決違背法令及其具體內容；二、依訴訟資料
可認為原判決有違背法令之具體事實），如於本判決宣示後送達
前提起上訴者，應於判決送達後20日內補提上訴理由書（須附繕
本），未依上揭期間補提合法上訴理由者，法院得逕以裁定駁回
上訴。如委任律師提起上訴者，應一併繳納上訴審裁判費。
 
中　　華　　民　　國　 110　　年　　11　　月　　26　　日
                      書記官  王昱平